Minutes et répertoires du notaire Jean Antoine CARON, janvier 1674 - 21 février 1707 (étude IV)
Archives nationales
- Minutes de Jean Antoine CARON, janvier 1674 - février 1707; MC/ET/IV/209 - MC/ET/IV/335
  - Minutes. 1699, janvier - 1699, 10 mars, janvier 1699 - 10 mars 1699; MC/ET/IV/297
    - CHIRURGIEN major des Hôpitaux du Roi à Aire LE PELLETIER (Claude) § Mariage de Marie-Philippe PELLEMOINE, veuve de Claude LE PELLETIER, 23 janvier 1699; MC/ET/IV/297
    - BARON (Philippe) apothicaire ordinaire du Roi en son Artillerie et maître apothicaire à Paris, Ile Notre Dame, rue des 2 Ponts. § Mariage de Philippe BARON et de Marie-Philippe PELLEMOINE, veuve de Claude LE PELLETIER, chirurgien major des Hôpitaux du Roi à Aire. Le futur époux est veuf (nom de sa femme non cité) et fils de défunt Mathurin BARON, aussi apothicaire du Roi en son Artillerie et de Marguerite BLONDEAU, sa veuve., 23 janvier 1699; MC/ET/IV/297
      contrat de mariage; Baron, Philippe
    - CRUCIFIX (Pierre) maître des postes au Quesnoy en Hainaut et Madeleine de LAPLACE, sa femme § Mariage de Claude-François ROUSSELOT, confiseur, et de Marguerite CRUCIFIX, fille de défunts Pierre CRUCIFIX, assistée de Charles de SERCY, marchand libraire à Paris, son grand'oncle, 6 février 1699; MC/ET/IV/297
      contrat de mariage; Crucifix, Pierre
    - SERCY (Charles de) marchand libraire demeurant rue de la Pelleterie et Marguerite PICARD, sa femme. § Mariage de Claude François ROUSSELOT, confiseur, et de Marguerite CRUCIFIX, assistée de Charles de SERCY son grand-oncle, fille de défunts Pierre CRUCIFIX, maître des Postes au Quesnoy en Hainaut et de Madeleine de LAPLACE., 6 février 1699; MC/ET/IV/297
      contrat de mariage; Sercy, Charles de
    - POSTES au Quesnoy en Hainaut § Mariage de Marguerite CRUCIFIX, fille de défunts Pierre CRUCIFIX, maître des POSTES et de Madeleine de LAPLACE, 6 février 1699; MC/ET/IV/297
      contrat de mariage
    - LIBRAIRE (marchand) SERCY (Charles de) et Marguerite PICARD, sa femme, rue de la Pelleterie § Mariage de Marguerite CRUCIFIX, assistée de Charles de SERCY son grand'oncle., 6 février 1699; MC/ET/IV/297
    - Contrat de mariage de Pierre Motel, maître joueur d'instruments, demeurant rue Férou, fils de défunt Pierre Motel, marchand fleuriste et de Marie Dinjon, sa veuve, qui l'assiste et d'Anne Pillot. Parmi les témoins: Etienne Motel, maître joueur d'instruments, frère, François Toulon, hautbois dans le régiment de l'Estrade, ami., 7 février 1699; MC/ET/IV/297
      contrat de mariage; Férou (rue); musicien; fleuriste; musicien
    - Mariage de Mathieu Dehain, maçon à Crécy-en-Brie, avec Louise Faussetine Vallet, fille de défunt Philippe Vallet, habitant de Crécy-en-Brie, et de Marie Balleu, en présence de Gabrielle Hardrot, femme de Jean-Antoine Caron, notaire au Châtelet, cousine de la future épouse, et de Jean-François Caron, cousin., 25 février 1699; MC/ET/IV/297
      contrat de mariage; Crécy-la-Chapelle (Seine-et-Marne); Balleu, Marie; Caron, Jean Antoine; Caron, Jean François; Dehain, Mathieu; Hardrot, Gabrielle; Vallet, Louise Faussetine; Vallet, Philippe; maçon; notaire
  - Minutes. 1699, 10 mars - 1699, 30 avril, 10 mars 1699 - 30 avril 1699; MC/ET/IV/298
  - Minutes. 1699, mai - 1699, juin, mai 1699 - juin 1699; MC/ET/IV/299
    - BOUCLOT (Philippe) tailleur de pierre § Mariage de Madeleine DUMOUSTIER, en présence de. .. beau-frère à cause de Suzanne DUMOUSTIER, sa femme., 14 juin 1699; MC/ET/IV/299
      contrat de mariage; Bouclot, Philippe
    - ROUSSEL (François) maître menuisier § Mariage de Claude-Thomas de LANOST, compagnon menuisier, en présence de .., ami., 14 juin 1699; MC/ET/IV/299
      contrat de mariage; Roussel, François
    - TAILLEUR de PIERRE BOUCLOT (Philippe) et Suzanne DUMOUSTIER, sa femme § Mariage en présence de. .., 14 juin 1699; MC/ET/IV/299
    - LANOST (Claude-Thomas de) compagnon menuisier demeurant à Paris, à la Villeneuve, paroisse N.D. de Bonne Nouvelle § Mariage de. .. et de Madeleine DUMOUSTIER, en présence de François ROUSSEL, maître menuisier, ami de. .., de Philippe BOUCLOT, tailleur de pierre, beau-frère de la future épouse à cause de Suzanne DUMOUSTIER, sa femme, Guillaume DESQUINEMARE et Alexandre ROBILLON, maîtres de pensions, amis., 14 juin 1699; MC/ET/IV/299
      contrat de mariage; Lanost, Claude-Thomas de
    - MENUISIER maître, ROUSSEL François § Mariage en présence de..., 14 juin 1699; MC/ET/IV/299
    - MENUISIER compagnon à Paris LANOST Claude-Thomas de à la Villeneuve, paroisse Notre Dame de Bonne-Nouvelle § Mariage de... et de Madeleine DUMOUSTIER., 14 juin 1699; MC/ET/IV/299
      contrat de mariage; Lanost, Claude-Thomas de; Dumoustier, Madeleine
  - Minutes. 1699, juillet - 1699, septembre, juillet 1699 - septembre 1699; MC/ET/IV/300
    - COLBERT de BOISGRENIER (Jean-Baptiste) Capitaine de la Marine § Mariage de Jean VINCENT et de Jeanne MOUCHOTTE, en présence de Jean-Baptiste COLBERT de BOISGRENIER ami commun, et de Jean de LABONNE, fabricant de papier de couleur rue Saint-Jacques, qui assiste la future épouse., 6 juillet 1699; MC/ET/IV/300
      contrat de mariage; Colbert de Boisgrenier, Jean-Baptiste
    - PELET (Louis-François) maître parcheminier demeurant rue de la Tisseranderie, fils de Jean-François PELET, maître parcheminier dite rue et de Louise GAULARD § Mariage de Louis-François PELET et de Marie-Madeleine LIEBAULT, fille de défunts Pierre LIEBAULT, peintre et de Marie NORMANDEAU, demeurant chez Antoine TESSIER, marchand tapissier rue Bourg Tibourg, beau-frère à cause de Marie-Anne LIEBAULT, sa femme., 9 août 1699; MC/ET/IV/300
      contrat de mariage; Pelet, Louis-François
    - TAPISSIER (marchand) TESSIER (Antoine) et Marie-Anne LIEBAULT, sa femme, rue du Bourg-Tibourg § Mariage en présence de..., 9 août 1699; MC/ET/IV/300
      contrat de mariage; Tessier, Antoine
    - PEINTRE LIEBAULT (Pierre) et Marie NORMANDEAU, sa femme § Mariage de Marie-Madeleine LIEBAULT, fille de défunts. .., 9 août 1699; MC/ET/IV/300
      contrat de mariage; Liebault, Pierre
    - TESSIER (Antoine) marchand tapissier rue Bourg-Tibourg et Marie-Anne LIEBAULT, sa femme § Mariage de Marie-Madeleine LIEBAULT, fille de défunt Pierre LIEBAULT, peintre, demeurant chez..., son beau-frère., 9 août 1699; MC/ET/IV/300
    - LIEBAULT (Pierre) peintre et Marie NORMANDEAU, sa femme § Mariage de Louis François PELET, maître parcheminier rue de la Tisseranderie et de Marie-Madeleine LIEBAULT, fille de défunts..., demeurant chez Antoine TESSIER, tapissier rue du Bourg-Tibourg, son beau-frère à cause de Marie-Anne LIEBAULT, sa femme., 9 août 1699; MC/ET/IV/300
    - PARCHEMINIER (maîtres) à Paris PELET (Jean-François et Louis-François) père et fils rue de la Tisseranderie. § Mariage de Louis-François PELET et de Marie-Madeleine LIEBAULT., 9 août 1699; MC/ET/IV/300
      contrat de mariage; Pelet, Jean-François et Louis-François
    - CARRÉ (Pierre) compagnon serrurier au faubourg Saint-Antoine, rue Saint-Bernard § Mariage de. .. et de Louise LECLERC, fille de défunts Jean LECLERC, maître serrurier à Avallon et de Louise BIERRY., 23 août 1699; MC/ET/IV/300
      contrat de mariage; Carré, Pierre
    - SERRURIER (Me) à Avallon LECLERC (Jean) et Louise BIERRY, sa femme § Mariage de Louise LECLERC, fille de défunts. .., 23 août 1699; MC/ET/IV/300
      contrat de mariage; Leclerc, Jean
    - SERRURIER (compagnon) CARRÉ (Pierre) faubourg Saint-Antoine rue Saint-Bernard § Mariage de. .. et de Louise LECLERC., 23 août 1699; MC/ET/IV/300
    - LE CLERC (Jean) maître serrurier à Avallon et Louise BIERRY, sa femme § Mariage de Pierre CARRÉ, compagnon serrurier à Paris et de Louise LECLERC, fille de défunts. .., 23 août 1699; MC/ET/IV/300
      contrat de mariage; Le Clerc, Jean
    - HÉRAULT (Joseph) maître sculpteur à Paris § Mariage de Pierre BOULLENGER, marchand bourgeois de Paris, et d'Elisabeth JOLLIVET, fille de Bon-François JOLLIVET, maître peintre à Paris et de Marie HERAULT, en présence de. .. cousin du futur époux et oncle de la future., 14 septembre 1699; MC/ET/IV/300
      contrat de mariage; Hérault, Joseph
    - SCULPTEUR (Me) à Paris HÉRAULT (Joseph) § Mariage en présence de..., 14 septembre 1699; MC/ET/IV/300
    - PEINTRE (Me) à Paris JOLLIVET (Bon-François) et Marie HERAULT, sa femme, rue Geoffroy Lasnier § Mariage d'Elisabeth JOLLIVET, fille de. .., 14 septembre 1699; MC/ET/IV/300
      contrat de mariage; Jollivet, Bon-François
    - JOLLIVET (Bon-François) maître peintre à Paris et Marie HERAULT, sa femme, demeurant rue Geoffroy-Lasnier § Mariage de Pierre BOULLENGER, marchand bourgeois de Paris et d'Elisabeth JOLLIVET, fille de. .., en présence de Joseph HERAULT, maître sculpteur à Paris, cousin du futur et oncle de la future., 14 septembre 1699; MC/ET/IV/300
    - LARGILLIERE (Louis) maître miroitier à Paris, rue Planche-Mibray § Mariage de. .. et de Marie Jeanne LEMOYNE, fille de François LEMOYNE, maître peintre à Paris rue Saint-Jacques de la Boucherie et de Jeanne DELAHAYE., 28 septembre 1699; MC/ET/IV/300
      contrat de mariage; Largillière, Louis
    - LEMOYNE (François) maître peintre à Paris et Jeanne DELAHAYE, sa femme, demeurant rue Saint-Jacques de la Boucherie § Mariage de Louis LARGILLIERE, maître miroitier à Paris, et de Marie-Jeanne LEMOYNE, fille de .., 28 septembre 1699; MC/ET/IV/300
      contrat de mariage; Lemoyne, François
    - PEINTRE (Me) LEMOINE (François) et Jeanne DELAHAYE, sa femme, rue Saint-Jacques-de-la-Boucherie § Mariage de Marie-Jeanne LEMOYNE, fille de..., 28 septembre 1699; MC/ET/IV/300
      contrat de mariage; Lemoine, François
    - MIROITIER maître à Paris, LARGILLIERE Louis rue Planche-Mibray § Mariage de. .. et de Marie-Jeanne LEMOYNE., 28 septembre 1699; MC/ET/IV/300
      contrat de mariage; Largilliere, Louis; Lemoyne, Marie-Jeanne
  - Minutes. 1699, octobre - 1699, novembre, octobre 1699 - novembre 1699; MC/ET/IV/301
    - FRION (Louis) maître sculpteur § Mariage d'Etienne ROBILLON, maître sculpteur demeurant rue du Bouloi, en présence de .., son oncle., 18 octobre 1699; MC/ET/IV/301
      contrat de mariage; Frion, Louis
    - TAPISSIER (marchand) LAUDRIN (Charles) § Mariage en présence de. .., 18 octobre 1699; MC/ET/IV/301
      contrat de mariage; Laudrin, Charles
    - SCULPTEUR (Me) FRION (Louis) § Mariage en présence de..., 18 octobre 1699; MC/ET/IV/301
    - SCULPTEUR (Me) ROBILLON (Etienne) rue du Bouloi § Mariage d'... et de Marie CANET., 18 octobre 1699; MC/ET/IV/301
      contrat de mariage; Robillon, Etienne
    - SCULPTEUR ROBILLON (Claude) § Mariage en présence de. .., 18 octobre 1699; MC/ET/IV/301
      contrat de mariage; Robillon, Claude
    - LAUDRIN (Charles) marchand tapissier § Mariage d'Etienne ROBILLON, maître sculpteur à Paris et de Marie CANET, en présence de..., oncle de la future épouse., 18 octobre 1699; MC/ET/IV/301
    - ROBILLON (Etienne) maître sculpteur à Paris, demeurant rue du Bouloi § Mariage de .. (veuf - nom de sa femme non cité) avec Marie CANET. Parmi les témoins: Alexandre ROBILLON, bourgeois de Paris et Claude ROBILLON, sculpteur, cousins germains de .., 18 octobre 1699; MC/ET/IV/301
    - ROBILLON (Claude) sculpteur § Mariage d'Etienne ROBILLON, maître sculpteur à Paris, rue du Bouloi, en présence de .., cousin germain., 18 octobre 1699; MC/ET/IV/301
    - DATTELIN (Charles) ciseleur et opérateur pour les dents, bourgeois de Paris rue Dauphine, fils de défunt François DATTELIN, opérateur pour les dents. § Mariage de Charles DATTELIN et de Catherine ROUY., 5 novembre 1699; MC/ET/IV/301
      contrat de mariage; Dattelin, Charles
    - OPÉRATEURS pour les dents DATTELIN (François et Charles) père et fils § Mariage de Charles DATTELIN, ciseleur et OPÉRATEURS pour les dents demeurant rue Dauphine, avec Catherine ROUY., 5 novembre 1699; MC/ET/IV/301
      contrat de mariage; Dattelin, François et Charles
    - QUILLET de BLARU (Philippe) Ecuyer, avocat au Parlement, demeurant rue de la Poterie § Mariage de Philippe QUILLET de BLARU et de Jeanne NOUET. Nombreux témoins., 25 novembre 1699; MC/ET/IV/301
      contrat de mariage; Quillet de Blaru, Philippe
  - Minutes. 1699, décembre, décembre 1699; MC/ET/IV/302
    - MARTINOT (Gilles) Horloger ordinaire du Roi § Titre nouvel au profit de la veuve de .. 2 actes, 10 mars 1702; MC/ET/IV/302
      titre nouvel; Martinot, Gilles
  - Minutes. 1700, janvier - 1700, 14 avril, janvier 1700 - 14 avril 1700; MC/ET/IV/303
    - Quittance par Nicolas Lievain, juré expert entrepreneur et maître maçon, demeurant rue Transnonain, à Jacques Daverdoing, seigneur du Breuil, demeurant rue des Juifs, de la somme de 5.000 livres, montant des deux premiers versements que ledit du Breuil s'était engagé à lui faire, aux termes du marché conclu entre eux le 25 octobre 1698, pour les travaux de maçonnerie d'une maison à reconstruire place de l'Ancienne-Estrapade, dont la façade est sur la rue de Fourcy., 8 janvier 1700; MC/ET/IV/303
      Documents du Minutier central concernant l'histoire de l'art (1700-1750), par Mireille Rambaud, tome II [études I à X, soit 2357 actes], Paris, Archives nationales, 1971, p. 623 (instrument de recherche imprimé dématérialisé, certaines notices sont plus détaillées dans la version intégrale accessible en ligne par la rubrique 'Autres instruments de recherche', voir contexte dans le Plan d’orientation général - Notaires de Paris, guides thématiques du Minutier).
    - Signature de Bertin Ladoué, musicien, au mariage de sa soeur, fille de Jacques Ladoué, maître menuisier, avec Nicolas Degland, maître menuisier., 17 janvier 1700; MC/ET/IV/303
      déclaration; musicien; menuisier
    - DEGLAND (Nicolas) menuisier Rue de Paradis § Mariage avec la fille de Jacques LADOUÉ, mr menuisier, demeurant même rue, 17 janvier 1700; MC/ET/IV/303
      contrat de mariage; Degland, Nicolas
    - DULUT (Denis François) maître marchand potier d'étain rue Saint-Antoine § Ratification., 29 mars 1700; MC/ET/IV/303
      Dulut, Denis François
  - Minutes. 1700, 15 avril - 1700, 8 août, 15 avril 1700 - 8 août 1700; MC/ET/IV/304
    - ANDRIEUX (Jacques) maître tapissier rue Saint-Antoine § Testament, 21 janvier 1700; MC/ET/IV/304
      testament; Andrieux, Jacques
    - OPPENORDT (Alexandre Jean) ébéniste ordinaire du roi Galeries du Louvre § Bail par .., 23 avril 1700; MC/ET/IV/304
      bail; Oppenordt, Alexandre Jean
    - LIEVAIN (Nicolas) feue expert entrepreneur rue Transnonnain § Quittance par .., 23 mai 1700; MC/ET/IV/304
      quittance; Lievain, Nicolas
    - Quittance par Nicolas Liévain, juré expert entrepreneur, demeurant rue Transnonain, à Robert Sanson, conseiller du roi, receveur des consignations au parlement, de la somme de 1.536 livres 18 sols 10 deniers, prise sur le prix d'une maison sise rue du Pied-de-Boeuf, saisie sur Robert Avisse, ancien greffier à la chambre des comptes; cette somme est à déduire de plus grande somme due audit Liévain pour les grosses réparations qu'il a faites dans ladite maison, suivant le procès-verbal de la visite et estimation faite par Michel Richer, expert, le 2 septembre 1686., 25 mai 1700; MC/ET/IV/304
      Documents du Minutier central concernant l'histoire de l'art (1700-1750), par Mireille Rambaud, tome II [études I à X, soit 2357 actes], Paris, Archives nationales, 1971, p. 123 (instrument de recherche imprimé dématérialisé, certaines notices sont plus détaillées dans la version intégrale accessible en ligne par la rubrique 'Autres instruments de recherche', voir contexte dans le Plan d’orientation général - Notaires de Paris, guides thématiques du Minutier).
    - DU CHANROY (François) maître menuisier en ébène Rue Neuve - Saint-Eustache § Bail à .., 26 mai 1700; MC/ET/IV/304
      bail; Du Chanroy, François
    - Inventaire de Marguerite Legrand, femme de Jean Bouclet, juré crieur et maître peintre, dressé à son domicile, rue d'Arnetal, à la requête de son mari et de ses cousins et héritiers. 13 feuillets., 26 juin 1700; MC/ET/IV/304
      Boutique: tableaux et couleurs. - Appartement: au premier et au troisième étage, une chambre. - Mobilier: ameublement très modeste. - Habits: ceux de la défunte sont prisés 40 livres.
      Parmi les papiers (4 feuillets):
      - contrat de mariage Bouclet-Legrand, 15 février 1685, Blanchard, notaire; (dot: le septième de deux maisons, l'une à l'enseigne du Pot d'étain, sise rue Saint-Martin, l'autre à l'enseigne de la Rose rouge, sise rue Saint-Denis, meubles 2.500 livres, quelques rentes; douaire: 3.000 livres).
      - vente à Jean Bouclet, de l'office de juré crieur, moyennant 32.500 livres par Michel Noël, Jean-Baptiste Noël, sieur du Breuil, Élisabeth Noël, femme d'André Guillard, Marie Noël, femme séparée de biens de Jean-Baptiste Martin, peintre ordinaire des conquêtes du roi, 14 décembre 1699, Cadot et Caron, notaires.
      [TABLEAUX].
      Ecce homo et Vierge, d'après M. Le Brun, bordure dorée ovale ... 6 l.
      Enfant Jésus et la Vierge, petite copie d'après Mellan, bordure dorée à cordon ... 3 l.
      Saint Louis et la Madeleine, bordures ovales dorées ... 100 s.
      Descente de Croix, d'après Carrache, et la Madeleine, bordure dorée ... 6 l.
      Une petite Descente de croix, deux petits paysages, b. b. d. ... 10 l.
      7 tableaux en miniatures ... 20 l.
      Le sieur Bouclet déclare que ces tableaux appartiennent à une personne qui demeure dans la rue Saint-Denis à l'enseigne du Boisseau, et qu'ils ne se trouvent chez lui que 'pour y mettre des verres et les accommoder comme il faut'.
      Vierge, d'après Loir et une Cène, b. b. d. ... 100 s.
      Crucifix, Saint Charles, Notre-Dame des Anges, Sainte Marguerite, tableaux en hauteur, b. d. ... 15 l.
      Madeleine, Prière au jardin des olives, portrait du roi, une Débauche, b. d., à l'exception des deux derniers qui sont sans bordure ... 12 l.
      Une petite Vierge, Fleurs (et un Crucifix de coquillages) ... 100 s.
      Un petit Vase de fleurs, et cinq petits portraits, un petit tableau ovale, en miniature ... 100 s.
      'Un tableau d'enfants représentant une Vendange', un Bain de Diane, sur bois, une Nativité, une Madeleine, deux petits paysages, et deux vieilles bordures ... 25 l.
      Crucifix, Pot de fleurs de lin, Collation, Job, Saint Paul ... 8 l.
      Seize tableaux en miniature, et estampes ... 15 l.
      Deux Rochers, b. d. ... 20 s.
      'Après l'inventorié desquels quatre articles et contenus d'iceux, ledit Bouclet a dit qu'ils ne lui appartiennent pas, mais à des personnes qui les lui ont donnés pour les raccommoder'.
      Un petit Sommeil de Notre-Seigneur, une grande Madeleine, une Sainte Geneviève, une Sainte Marguerite, une Pleureuse, d'après Le Brun, bordures dorées et non dorées ... 15 l.
      Saint Jean dans le désert, Vierge à mains jointes, Miracle d'un évêque, sans bordure ... 6 l.
      Ecce homo, sur bois, Saint Jean dans le désert, sur cuivre ... 3 l.
      Huit petits tableaux représentant des 'sujets de dévotion', b. d. ... 12 l.
      Le Baptême de Notre-Seigneur, La Vierge dans sa gloire avec son fils, b. d. ... 12 l.
      Huit tableaux représentant différents sujets, sans bordure ... 18 l.
      L'inventaire mentionne encore, en bloc, des estampes enluminées et des vélins.
      Deux tiroirs dans lesquels il y a des couleurs ... 30 s.
      Six petites fioles tant laques que bronzes ... 3 l.
      Quatre petits paquets de reste d'émail, trois boîtes dans lesquelles il y a quinze douzaines de pinceaux ... 6 l.
      Huit livres de blanc de céruse, une livre de terre d'ombre, un petit pain broyé à l'eau, une demi-livre de cendre bleue, aussi broyée à l'eau, demi-livre de stille de grain jaune, non broyé le tout ... 100 s.
      Une demi-livre d'encre de Chine ... 40 s.
      Trois quarterons de cendre de carmin et deux gros de carmin fin ... 18 l.
      Une livre et demi d'étain et deux cents coquilles de cuivre, une once de laque commune ... 6 l.
      Quatre petits tableaux ... 30 s.
      Une douzaine de boites où il y a 18 livres de couleurs (blanc, rouge et bleu) ... 10 l.
      Trois pierres à broyer les couleurs ... 4 l. 10 s.
      Quinze douzaines de brosses et pinceaux ... 7 l.
      Vingt tableaux représentant 'différents sujets' ... 3 l.
      Oiseaux, deux tableaux ... 20 s.
      1 douzaine et demi de toiles de 15 s ... 9 l.
      2 douzaines de toiles à moitié finies sur leur châssis ... 6 l.
      15 douzaines de châssis ... 7 l.
      2 douzaines de vieilles bordures ... 3 l.
      1 chevalet ... 30 s.
      3 bordures de bois taillées en ovale, avec 2 châssis ... 5 s.
      Deux feuillets sont occupés par l'inventaire des bordures (beaucoup de petites bordures pour estampes et vélins, quelques bordures de tableaux, en bois doré, simples).
      L'inventaire mentionne encore quatre chandeliers et deux châsses de bois doré (6 l.), six crucifix et plusieurs Têtes de mort (3 l.).
      Documents du Minutier central concernant l'histoire de l'art (1700-1750), par Mireille Rambaud, tome II [études I à X, soit 2357 actes], Paris, Archives nationales, 1971, p. 223 (instrument de recherche imprimé dématérialisé, certaines notices sont plus détaillées dans la version intégrale accessible en ligne par la rubrique 'Autres instruments de recherche', voir contexte dans le Plan d’orientation général - Notaires de Paris, guides thématiques du Minutier).
    - Inventaire, après décès, de Jean Bouclet, maître peintre. Voir à ce nom.- 'Les tableaux, bordures, couleurs et autres ustenciles servant à la peinture' sont estimés par Jean-Baptiste Henry, maître peintre, demeurant rue des Arcis., 26 juin 1700; MC/ET/IV/304
      Documents du Minutier central concernant l'histoire de l'art (1700-1750), par Mireille Rambaud, tome II [études I à X, soit 2357 actes], Paris, Archives nationales, 1971, p. 771 (instrument de recherche imprimé dématérialisé, certaines notices sont plus détaillées dans la version intégrale accessible en ligne par la rubrique 'Autres instruments de recherche', voir contexte dans le Plan d’orientation général - Notaires de Paris, guides thématiques du Minutier).
    - CHASTEAU (Claude) maître arquebusier rue des Saints-Pères § Mariage, 1er août 1700; MC/ET/IV/304
      contrat de mariage; Chasteau, Claude
  - Minutes. 1700, 11 août - 1700, 11 août 1700 - 1700; MC/ET/IV/305
    - CHOULIER (Pierre), Maître peintre et doreur, Rue Phélipeaux § Constitution, 2 août 1700; MC/ET/IV/305
      constitution de rente; Choulier, Pierre
    - DRUE (François) Maître brodeur Rue de l'Egout § Traite de charge, 20 août 1700; MC/ET/IV/305
      Drue, François
    - CHOULLIER (Pierre), Maître peintre et doreur, Rue Phélipeaux § Vente de charges, 20 août 1700; MC/ET/IV/305
      acte de vente; Choullier, Pierre
    - PAFFE (Jean Antoine) Maître fondeur; Rue des Ciseaux § Traité de charge .., 20 août 1700; MC/ET/IV/305
      Paffe, Jean Antoine
    - PAFFE (Jean Antoine) Maître fondeur; Rue des Ciseaux § Constitutions 2 actes, 20 août 1700; MC/ET/IV/305
      constitution de rente; Paffe, Jean Antoine
    - PAFFE (Jean Antoine) Maître fondeur Rue des Ciseaux § traite de charge .., 20 août 1700; MC/ET/IV/305
    - PAFFE (Jean Antoine) Maître fondeur Rue des Ciseaux § Constitution (2 actes), 20 août 1700; MC/ET/IV/305
    - LAISNÉ (Louis) Maître potier d'étain Rue Saint-Martin § Transport de rente, 23 août 1700; MC/ET/IV/305
      transport de droits; Laisné, Louis
    - Nardin (Claude), menuisier ordinaire du roi et de la duchesse de Bourgogne Versailles § Procuration, 26 août 1700; MC/ET/IV/305
      procuration; Nardin, Claude
    - TRAMBLAY (Claude) Maître fondeur Rue Guérin Boisseau § Obligation, 29 août 1700; MC/ET/IV/305
      obligation; Tramblay, Claude
    - SHINTYON (Anselme de), Peintre § Declaration, 3 septembre 1700; MC/ET/IV/305
      déclaration; Shintyon, Anselme de
    - DUTHUILLÉ (Pierre) maître tapissier Rue Quincampoix § Quittance, 4 septembre 1700; MC/ET/IV/305
      quittance; Duthuillé, Pierre